臺灣高等法院臺中分院刑事判決　　 94年度上更(一)字第195號
上　訴　人
即　被　告　丙○○○
選任辯護人　江燕鴻律師
選任辯護人　林志忠律師
上列上訴人因偽造文書等案件，不服臺灣臺中地方法院90年度訴
字第2384號中華民國91年5月10日第一審判決（起訴案號：臺灣
臺中地方法院檢察署90年度偵字第16678號），提起上訴，判決
後經最高法院發回更審，本院判決如下：
    主  文
原判決撤銷。
丙○○○無罪 。
    理  由
一、公訴意旨略以：丙○○○為傅碩毅（業經判處有期徒刑一年
    二月確定）之母、臺中市育英補習班、聖林補習班之創辦人
    傅火石之次媳、該二補習班現任負責人乙○○之二嫂。丙○
    ○○之夫即傅火石之次子傅正雄早逝，遺下傅碩毅、傅雅莉
    、傅雅琪、傅永安等四名子女。而傅火石除二家補習班外，
    尚創立達欣大飯店股份有限公司、達立機械股份有限公司、
    爾維貿易股份有限公司等企業，並在臺中市多處購置不動產
    贈與兒孫，丙○○○認為夫家經濟狀況富裕，公公傅火石卻
    在傅正雄死亡後，逕行決定由其餘子女取得傅正雄之股份，
    未對其提供充分之金錢支援，致其獨自養育四名子女成人，
    備極辛苦，因而長年對夫家積怨在心。坐落臺中市○○路一
    一三號之房屋及基地，早年原為傅火石出資購置，登記為丙
    ○○○、乙○○共有，應有部分各二分之一，惟傅火石為補
    習班資金之調度，業以該房屋設定抵押向銀行貸款，因利息
    過於沈重，決定將該屋出售，遂於民國（下同）八十七年一
    月間將該屋出售予黃三貴，扣除新臺幣（下同）一千九百餘
    萬元貸款及代書費、增值稅後，尚餘九百一十萬元許，原應
    由丙○○○及乙○○均分，傅火石認為丙○○○一房之經濟
    能力較差，遂決定不再分予乙○○，而以該筆款項，另向其
    女傅秀美購回其所贈與之臺中市○區○○街一四六號房屋及
    其基地，再轉贈與傅碩毅。惟因傅秀美開價一千二百萬元，
    上開餘款不敷支付，因而要求丙○○○自行負擔二百萬元，
    。丙○○○同意以貸款方式支付，而由已在育英補習班擔任
    總務並領有薪水之傅碩毅按月繳納。傅火石認為既然要貸款
    ，不如多貸一些供補習班運用，即要求傅碩毅一併向銀行貸
    款三百五十萬元，供補習班作為資金。傅碩毅乃依言於八十
    七年七月三十日，以臺中市○○街一四六號房屋及其基地向
    臺中區中小企業銀行（下簡稱臺中企銀）南屯分行貸款二筆
    ，金額各二百萬元、四百萬元，共六百萬元，由傅秀美之子
    江志賢於同日領取其中之二百萬元現金，以清償向傅秀美購
    買前揭房屋之價款，傅碩毅則由補習班會計吳素秋陪同，於
    八十七年八月一日提領三百五十萬元，匯入傅火石在臺中市
    第三信用合作社（即現改制之三信商業銀行，下簡稱三信）
    儲蓄部帳號000000000帳戶內，傅火石並於同日簽
    發同合作社七一一八之一帳號，支票號碼ＡＡ000000
    0號，面額三百五十萬元，未載發票日之支票一紙交由丙○
    ○○收執，作為借款之憑據，並應允將來補習班有盈餘時，
    即償還該筆借款，借用期間，按月由補習班開具支付借款利
    息之支票交付傅碩毅。嗣傅火石將補習班交與其子乙○○經
    營，丙○○○及傅碩毅見補習班已有盈餘，然傅火石、乙○
    ○卻尚無償還該筆借款之意，二人竟共同基於犯意聯絡，由
    傅碩毅於八十七年七月間至八十八年九月十四日間之某日，
    利用其在育英補習班任職之機會，盜用乙○○之印章於二張
    空白之取款憑條上，再於八十八年九月十四日，趁該補習班
    會計吳素秋、總務王星元分別因請假或有事外出，由其代理
    前往銀行存款而持有乙○○所有臺灣中小企業銀行（下簡稱
    臺灣企銀，起訴書誤為臺中企銀）臺中分行帳號00000
    000000號存摺之機會，至臺中市○○路二二四號之臺
    灣企銀臺中分行，將上開已盜蓋印章之取款憑條分別偽填金
    額三百五十萬元、五百五十萬元完成偽造，再連同存摺同時
    持向臺中企銀臺中分行人員提出行使，指定其中三百五十萬
    元匯入傅火石所有三信儲蓄部帳戶七一一八之一號帳戶，另
    意圖為自己不法之所有，要求臺中企銀臺中分行人員將另五
    百五十萬元匯入傅碩毅臺中企銀南屯分行帳號000000
    000000號活期儲蓄存款帳戶內，致銀行承辦人員因之
    陷於錯誤，而依傅碩毅之指示，將該五百五十萬元匯入傅碩
    毅帳戶內，足以生損害於乙○○。傅碩毅並於同日，將丙○
    ○○所交付之前揭支票（傅火石開具，面額三百五十萬元）
    填載發票日八十八年九月十四日，提示兌領三百五十萬元以
    清償傅火石前揭借款，因認丙○○○涉有刑法第二百十六條
    、第二百十條之行使偽造私文書，及同法第三百三十九條第
    一項之詐欺罪嫌等語。
二、按犯罪事實應依證據認定之，無證據不得認定犯罪事實。又
    不能證明被告犯罪者，應諭知無罪之判決，刑事訴訟法第一
    百五十四條第二項、第三百零一條第一項分別定有明文。次
    按事實之認定，應憑證據，如未能發現相當證據，或證據不
    足以證明，自不能以推測或擬制之方法，為裁判基礎（最高
    法院四十年臺上字第八六號判例參照）。又認定犯罪事實所
    憑之證據，雖不以直接證據為限，間接證據亦包括在內，然
    無論直接或間接證據，其為訴訟上之證明，須於通常一般之
    人均不致於有所懷疑，而得確信其為真實之程度者，始得據
    之為有罪之認定，倘其證明尚未達到此一程度，而有合理懷
    疑之存在時，即無從為有罪之認定，此亦有最高法院七十六
    年臺上字第四九八六號判例可資參照。另刑事訴訟法第一百
    六十一條已於九十一年二月八日修正公布，其第一項規定：
    檢察官就被告犯罪事實，應負舉證責任，並指出證明之方法
    。因此，檢察官對於起訴之犯罪事實，應負提出證據及說服
    之實質舉證責任。倘其所提出之證據，不足為被告有罪之積
    極證明，或其指出證明之方法，無從說服法院以形成被告有
    罪之心證，基於無罪推定之原則，自應為被告無罪判決之諭
    知，最高法院九十二年臺上字第一二八號判例意旨亦著有明
    文。
三、公訴意旨認為上訴人即被告丙○○○涉有前揭犯行，係以告
    訴人乙○○之指訴，及證人傅火石之證述，復有傅碩毅存摺
    影本、台中區中小企業銀行函、取款憑條及匯款單影本等可
    資佐證為論據；訊據被告堅決否認有何行使偽造私文書、詐
    欺等犯行，辯稱：前揭面額三百五十萬元之支票，係伊向傅
    火石表示建國路房屋裝潢花了很多錢，傅火石因而同意補貼
    伊三百五十萬元而簽發；傅火石係另向傅碩毅借款六百萬元
    而非三百五十萬元，傅火石並交付伊二紙蓋妥乙○○印章，
    其餘空白之取款憑條，表示在補習班有錢時，隨時可以去提
    領，伊在八十八年九月十三日出國前之某日，在家中客廳將
    該二紙取款條交給傅碩毅，係經傅火石授權提領，伊並無共
    同偽造私文書，且依本院另案九十三年重上更一字第八六號
    確定判決，亦亦認為伊並未與傅碩毅構成共同正犯等語。
二、經查：
（一）被告之子傅碩毅於於八十八年九月十四日，持乙○○所有
      臺灣企銀臺中分行帳號00000000000號存摺，
      至臺中市○○路二二四號之臺灣企銀臺中分行，將蓋有乙
      ○○印文之取款憑條兩紙，分別填載金額三百五十萬元、
      五百五十萬元，連同存摺同時向臺中企銀臺中分行人員，
      指定其中三百五十萬元匯入傅火石所有三信儲蓄部帳戶七
      一一八之一號帳戶，將另五百五十萬元匯入傅碩毅臺中企
      銀南屯分行帳號000000000000號活期儲蓄存
      款帳戶內，傅碩毅並於同日，將被告丙○○○所交付之前
      揭支票（傅火石開具，面額三百五十萬元）填載發票日八
      十八年九月十四日，即日提示兌領三百五十萬元之事實，
      業據傅碩毅於原審八十八年度訴字第二二七五號偽造文書
      一案中供承在卷，復據被告供認無異，核與告訴人乙○○
      指訴之情節相符，並有傅碩毅所書取款憑條及匯款單影本
      、傅火石開立之票號ＡＡ0000000號支票影本，及
      臺中企銀臺中分行戶名乙○○之存摺存提明細在卷可稽。
（二）被告雖辯稱，上開提領自乙○○帳戶之九百萬元，其中三
      百五十萬元，係因傅火石先前答應補貼伊花在台中市○○
      路一一三號該棟房屋裝潢之損失，另五百五十萬元係為清
      償傅火石以傅碩毅名義向銀行所借之債務云云，經查：
    (1)證人即被告之公公傅火石迭次明確證稱並無其贈與被告三
      百五十萬元補貼花費於裝潢之損失一事，且向傅碩毅所借
      款項為三百五十萬元而非六百萬元等情綦詳，其於原審審
      理中證稱：「因為補習班要發展，用建國路房子貸款，利
      息很沉重，被告說有黃三貴要買，我才同意賣掉，賣三千
      零六十萬元，黃三貴開支票給我．．」「（有無同意補貼
      被告三百五十萬元？）沒有這回事，是被告捏造」「（有
      無與傅碩毅借錢，讓補習班用？）有借錢，沒有說借六百
      萬元，因為建國路的房子賣掉還貸款繳稅金以後，大約剩
      一千萬元，我本來要買房子給傅碩毅弟弟（傅永安），因
      為被告說傅永安有一間，傅碩毅沒有，所以給傅碩毅。那
      間確實與人合建分的，登記給傅秀美。我再用一千萬元代
      價買回來，………，本來我應該分給被告與乙○○一人五
      百萬元，因為被告先生死了，我覺得她是弱者，所以就沒
      有分給乙○○，全部都給傅碩毅買房子，我女兒說一千萬
      元不夠，要一千二百萬元才夠，被告說沒關係，她們要自
      己出，因為傅碩毅與他妹妹當時在補習班上班，我另外又
      多出一百多萬元增值稅，裝潢、冷氣都是我出的。因為兩
      百萬元要貸款，我叫他多借一點，給補習班週轉」「（有
      無開乙○○的取款條給被告？）絕對沒有」等語（原審卷
      第二八頁至第二九頁）。「（利息是如何計算？）起先是
      銀行利，後來，依照民間利，銀行利息約百分之八，換算
      成月利，民間利息是一百萬元一個月一萬二千元。因為當
      時也有向銀行借，我有告訴會計比照向銀行、民間借的利
      率，稍微多一點沒關係，是會計在算，我沒有算」「開始
      每月三萬多元，後來，民間利息每月四萬多元，接近五萬
      。這都是只有純利息。每個月都是開支票在付」「（為何
      調高利息？）被告說他們事實上每月要付六百萬元貸款利
      息給銀行，我們支付他們利息不夠付，我就調高給他。一
      開始是照我的意思按銀行利付利息，銀行利不夠，後來被
      告告訴我說已付銀行利息，不夠付我貸款利息，所以要求
      補貼，所以我改民間利息支付給她」（原審卷第一○三頁
      至第一○八頁）等語。
    (2)依原審卷第五十頁所附證人傅火石台中三信存摺影本所示
      ，八十七年八月一日傅碩毅自台中區中小企業銀行轉入金
      額僅三百五十萬元，非六百萬元。而依告訴人乙○○提出
      之補習班帳冊所示（原審卷第五十一頁），上開票號三九
      七六六○，金額三百五十萬元之支票係記載於補習班公帳
      上，使用日期為「八十七年八月一日」，到期日載明「不
      押日期」，摘要欄載「總裁借調」，自票號三九七六六０
      該張支票實際之簽發時間係緊接在傅碩毅貸款之後，及該
      支票於交付被告時並未填載發票日等情以觀，認定該支票
      係傅火石在傅碩毅貸款（八十七年七月卅日）後提供為其
      向傅碩毅借款擔保之用，而非如被告所辯，係為補貼其花
      費於裝潢費用之損失甚明。證人朱鈴珠於本院上訴審中證
      稱：伊自八十五年七月七日至八十六年十一月間受僱於被
      告，在前揭建國路一一三號被告所經營之咖啡店服務，在
      工作期間即聽說該房屋要出售他人，被告曾告訴伊，其向
      公公傅火石請求補貼裝潢損失，傅火石答應補償三百五十
      萬元，該屋在過年期間出售他人，其後被告曾拿一張未押
      日期的同額支票表示係其公公為補償裝潢費所交付，因為
      支票未押日期，伊還曾向被告提出疑問等語（本院上訴審
      卷第一四七頁、第一四八頁），惟朱玲珠所證等情係聽聞
      自被告，核屬傳聞證據，不足採為有利於被告之證據。
    (3)依本院另案八十九年度上訴字第一六八六號卷所附台中區
      中小企業銀行借款申請書影本所示，傅碩毅分別於八十七
      年七月廿八日借款二百萬元、八十七年七月卅日借款四百
      萬元，四百萬元之申請書「批示」欄並載明：「經本行鑑
      價後擬第一順位設定七百二十萬元正，安全價格為六百萬
      元正」等語。參酌江志賢於台灣台中地方法院檢察署九十
      年度偵字第七五０九號偵查中供稱：伊外公傅火石向伊母
      親江傅秀美購買台中市○○街一四八號房子送給傅碩毅、
      價金一千二百萬元，外公付了一千萬元，另以該房子向銀
      行貸款六百萬元，其中二百萬元是要還伊的尾款。辦貸款
      時傅碩毅直接向行員講錢下來要通知伊領取，二、三天後
      行員通知伊去領二百萬元現金，且辦貸款時傅碩毅及伊及
      伊母親一同去等語（原審卷第三四頁），傅碩毅因該二百
      萬元向檢察官告訴江志賢偽造文書一案，亦經台灣高等法
      院台中分院檢察署駁回傅碩毅再議之聲請確定在案，有處
      分書附原審卷可憑（原審卷第三四頁、第三五頁），益徵
      前開證人傅火石所證，原先傅碩毅貸款二百萬元係欲供清
      償購買華美街房屋之價款，因補習班需錢周轉乃一併增貸
      四百萬元等情，與上開傅碩毅辦理貸款之流程相符合。
    (4)依原審卷附交易明細影本（第一百二十五頁）傅碩毅所有
      台中區中小企業銀行帳號0000000號帳戶中之六百
      萬元貸款，於八十七年七月卅日（放款日）提領現金二百
      萬元、八十七年八月一日匯款三百五十萬元後，尚留存五
      十萬元。參照原審卷附補習班轉帳傳票（第二二四至二三
      二頁）所記總裁（按即傅火石）利息支出：I票號000
      0000（利息8/1-8/31）、II票號0000000（利
      息9/1-9/30）、III票號0000000（利息10/1－
      10/31 ）、Ⅳ票號0000000（利息11/1-11/30）、
      Ⅴ票號0000000（利息12/1-1 2/31）、Ⅵ票號0
      000000（利息88/1/1-1/31）、Ⅶ票號00000
      00（利息2/1-2 /28）、Ⅷ票號0000000（利息
      3/1-3/31）、Ⅸ票號00000000（利息4/1-4/30）
      、Ｘ票號00000000（補3月份利息）以觀，除I
      、Ｘ兩筆外，均在上開傅碩毅帳戶兌現（詳八八年度他字
      二四二九影印卷存摺影本）。參酌證人即聖林補習班會計
      吳素秋於原審另案八十八年度訴字第二二七五號審理中證
      稱：「（是否每個月均有開票支付被告傅碩毅的銀行貸款
      ？）是。每月開一張，開台企台中分行育英補習班支票本
      」等語，核與傅碩毅於八十八年十月十四日偵查中所供，
      傅火石按月付利息給伊等語相符（八八年度他字第二四二
      九號卷），顯見該五十萬元，係傅碩毅自己留供扣繳利息
      之用，倘該五十萬元係傅火石向傅碩毅借款之一部，傅火
      石於上開五十萬元存款扣訖再存入款項供扣息即可，何需
      自八十七年八月起每月填寫支票付息？
    (5)綜上所述，傅火石係向被告及傅碩毅母子借款三百五十萬
      元，並交付上開未填載發票日之同額支票以為憑據，傅碩
      毅其餘二百萬元之貸款，應係提領現金供支付購買台中市
      ○區○○街一四六號房屋之尾款，彰彰明甚，被告此部分
      所辯均非事實。
（三）本院以下列理由，認傅碩毅確有蓋告訴人乙○○之印章
      於上開兩紙提款條，並據以行使：
    (1)傅碩毅於歷次偵、審中，均自承提款條上之金額係由其所
      填寫，前揭三百五十萬元及五百五十萬元之取款憑條如係
      傅火石交付被告供清償借款及補貼裝潢費之損失，則此二
      筆款項之金額應自始確定，衡情亦應由傅火石親自填寫取
      款條金額欄，如何會交付被告金額欄空白之取款條，而由
      傅碩毅書寫金額？尤有甚者，乙○○之帳戶，須持存摺臨
      櫃提款，並輸入四位數提款密碼始可提款，若傅火石交付
      僅蓋乙○○印章之空白提款條予被告，作為借款之擔保，
      卻未一併交付存摺，被告不知密碼，又無存摺，如何提領
      ，如何能作為借款之擔保？又傅火石係上開各事業之創辦
      人，何等幹練，豈有交付空白提款條，未設上限而由被告
      任意填載金額之可能？
    (2)依被告所辯，前開金額既早已確定，在一張提款條上填載
      即可，傅火石何需交付兩張已蓋好印文之提款條。且九百
      萬元非小數目，在償還期限未定之情形下，傅火石果同意
      補習班戶頭有錢時，被告母子二人可提領，然被告竟在未
      事前告知之情形下，逕行提領，對隨時有資金週轉需要與
      資金融通壓力之補習班而言，被告所辯顯與經驗法則有違
      。
    (3)傅碩毅與乙○○係叔姪關係，其在補習班復任總務之職已
      久，證人即聖林補習班會計吳素秋於原審法院另案八十八
      年度訴字第二二七五號案審理中證稱：「（本件戶名乙○
      ○的存摺和印章，被告有無經手的機會？）除非乙○○拿
      給他，印章在乙○○身上，若支票存款金額不足時，銀行
      會通知將乙○○戶頭的錢轉入支票帳戶，然後再通知我們
      去補蓋章，大約有一、二次，但我忘了拿印章去補的人是
      總務的人或被告（傅碩毅）．．」等語。再於本院另案八
      十九年度上訴字第一六八六號案件審理中證稱：「因為我
      們與該銀行往來很久了，有時沒有設定語音轉帳的情形下
      ，因為甲存金額不夠，金額又不是很大，銀行為了怕我們
      被退票，就會先替我們從其他帳戶轉帳過去，再通知我補
      蓋章，如果有設定語音轉帳的情形就不須如此」「（通常
      你遇到要補蓋章的情形時你如何處理？）我會告訴乙○○
      ，再由乙○○叫跑銀行的人去補蓋章，那段期間跑銀行的
      人是傅碩毅，所以乙○○會叫他去」等語，告訴人乙○○
      亦稱，傅碩毅在任職總務期間確有拿伊之印章至銀行辦理
      補蓋，另外辦理電話退機也是拿伊身份證、印章去辦等語
      ，是傅碩毅任職總務，顯有利用機會盜蓋印文於上開取款
      單之可能。
    (4)被告於八十九年五月十九日原審另案八十八年度訴字第二
      二七五號案件審理中證稱，「．，八十七年七、八月間在
      一四六號客廳傅火石交給我二張取款單」「（傅火石交二
      張取款條給你，有無其他證人在場？）沒有」等語，然被
      告之女傅雅琪於本院另案八十九年度上訴字第一六八六號
      案件審理中則證稱：「我爺爺在八十七年夏天八月份，在
      我家客廳將取款條拿給我媽媽，不記得當天是幾號，只記
      得是下午，在我家客廳，當時只有我與我媽媽在家，八十
      七年時我在補習班上班，補習班輪休，……」「我爺爺到
      我家來，在我家客廳跟我媽媽談，我爺爺拿取款條（給）
      我媽媽，說要補償我媽裝潢費用及用我哥哥房子去貸款要
      付銀行利息的錢，是我爺爺直接拿給我媽媽的，我媽媽又
      拿給我，我看一下就還給我媽媽」等語，彼母女二人所證
      迥異，尚難遽予採信。被告選任辯護人於原審以：傅碩毅
      於八十八年九月十四日領款之二紙取款條係八十七年四月
      印製，顯係傅火石於八十七年間所交付云云，惟原審於另
      案經向臺灣企銀臺中分行函詢結果，該分行供客戶取用之
      取款條，係向本行總務室倉庫領用，陸續補充放置於寫字
      臺，於八十九年五月二十三日所用取款條為八十八年八月
      印製，有該行八十九年五月二十三日八九臺中字第○一四
      八一號函附於原審八十八年度訴字第二二七五號卷第二三
      九頁可稽，而原審於九十一年一月十一日前往該分行寫字
      臺上抽樣取得之提款條，即有二種版本，分別係八十九年
      十一月及九十年二月所印製，另於九十年二月二十六日至
      該分行勘驗結果，八十八年九月十四日之其餘客戶之取款
      憑條中，有八十七年九月、八十七年十二月、八十八年三
      月等三種版本之多，足見取款條印製之年月與實際使用之
      時間，經常存有數月至一年之差距，上開辯護人所辯傅碩
      毅於八十八年九月十四日用以領款之二紙取款條係八十七
      年四月印製一節，顯不足以對被告為有利之認定。
    (5)綜上所述，上開二張取款憑條應係被告利用機會盜蓋告訴
      人之印章於空白之取款憑條無訛，並非傅火石將已蓋妥領
      款人乙○○印章後交給被告，被告再轉交傅碩毅，被告此
      部分所辯亦與實情有違。
（四）惟證人傅碩毅雖於另案以被告之身分供稱：八十七年左右
      伊母親在家裡客廳，將這二張蓋好印章之空白取款條交給
      伊，於八十八年九月初，伊母親對伊說補習班的學生已足
      額，可以去將之前在台中市中小企銀南屯分行之借款還清
      ，所以叫伊去領等語（原審八十八年度訴字第二二七五號
      卷第三八頁），與被告以證人身分於該案供稱：「（你與
      被告何時知道帳戶有錢可領？）被告（指傅碩毅）在補習
      班做總務知道何時有錢」等語（前引卷第二三二頁）互有
      出入，且證人傅碩毅所供取款條之來源與事實不合，已見
      前述，參酌傅碩毅當時被訴偽造文書，急欲圖卸刑責，乃
      諉稱上開款項係其母丙○○○所交付，亦係其母囑其前往
      提款云云，被告丙○○○因母子情深，護子心切，亦不惜
      偽稱該二紙取款條係其公公傅火石所交付，經其再轉交傅
      碩毅，並囑傅碩毅前往提款云云，核屬情理之常，彼母子
      二人此部分所供，均難謂與實情無所違悖，尚難遽予採信
      ，自亦未可據此即謂被告丙○○○就傅碩毅之偽造文書二
      紙取款條並持以提款所涉之行使偽造私文書犯行，彼此有
      犯意聯絡及行為分擔，此外，復查無其他積極證據足認被
      告有前開犯行，自應為無罪之諭知。原審疏未詳查，遽予
      論罪科刑，即有未洽，被告上訴意旨略以原審認事用法，
      有所違誤，指摘原判決不當，為有理由，自應由本院將原
      判決撤銷改判，另為被告無罪之諭知。
四、據上論斷，應依刑事訴訟法第三百六十九條第一項前段、第
    三百六十四條、第三百零一條第一項前段，判決如主文。
本案經檢察官甲○○到庭執行職務。
中　　華　　民　　國　　94　　年　　11 　月　 30  　　日
            刑事第十庭  審判長法  官  林  照  明
                              法  官  唐  光  義
                              法  官  林  清  鈞
上列正本證明與原本無異。
如不服本判決應於收受送達後十日內向本院提出上訴書狀，其未
敘述上訴之理由者並得於提起上訴後十日內向本院補提理由書（
均須按他造當事人之人數附繕本）。
                              書記官  劉  恆  宏
中　　華　　民　　國　　94　　年　　12 　月　 7   　　日
                                                    　Ａ
